臺灣臺中地方法院刑事判決　　　　　　　　　　　　　九十一年度交訴緝字第一號
　　公　訴　人　臺灣台中地方法院檢察署檢察官
　　被　　　告　庚○○
右列被告因公共危險等案件，經檢察官提起公訴 (九十年度偵字第七五四○號)本院
判決如左：
    主  文
庚○○服用酒類，不能安全駕駛動力交通工具而駕駛，處有期徒刑貳月，如易科罰金
，以參佰元折算壹日；又駕駛動力交通工具肇事，致人受傷而逃逸，處有期徒刑陸月
，如易科罰金，以參佰元折算壹日；又因過失傷害人，處有期徒刑肆月，如易科罰金
，以參佰元折算壹日；應執行有期徒刑拾月，如易科罰金，以參佰元折算壹日。
    事  實
一、庚○○曾於民國（下同）犯槍砲彈藥刀械管制條例等罪（未構成累犯），仍不知
    警惕自己，又於九十年四月八日十四時許，在台中縣大里市○○路友人住處共飲
    高梁酒，其明知服用酒類已達不能安全駕駛動力交通工具之程度，竟仍酒醉駕駛
    其所有之車號Ｅ九－七四五九號自用小客車，沿台中市○○路由北向南方向行駛
    。旋於同日十七時三十分許，途經昌平路二段三之十八、十七號前，因不勝酒力
    ，不慎先後擦撞停放在路旁，戊○○所有之車號Ｈ九－二一００號自用小客車及
    丁○○所有Ｇ二－八三０五號自用小客車，致該二車車體受損。然庚○○仍繼續
    行駛，復於同日十七時五十分許，行經昌平路二段與崇德二路口時，亦因不勝酒
    力，不慎撞及沿崇德二路由東往西行進，由己○○所駛車號Ｙ三－九四六八號自
    用小客車，致該車體受損後，竟即倒車欲右轉崇德二路離去。是時，其本應注意
    汽車行駛至交岔路口，其行進、轉彎，應遵守燈光號誌及車前狀況，並隨時採取
    必要之安全措施，又飲酒後其吐氣酒精濃度超過每公升○、二五毫克以上者，不
    得駕車，而依當時情況又無不能注意之情形。詎於前開交岔路口右轉時，再因不
    勝酒力，且亦疏於遵守交通號誌，竟未俟號誌轉成「紅燈右轉」或綠燈燈號，逕
    行闖紅燈右轉至崇德二路由東往西行駛，不慎撞擊沿同路由西向東行進，由乙○○所駛依綠燈直行之車號ＭＨ－八０一七號自用小客車，致該車再撞及停放在崇
    德二路七號前，丙○○所有之車號六Ｌ－八一二三號自用小客車，造成該二車車
    體受損；並使乙○○受有頭部外傷並裂傷、右前臂挫傷等普通傷害，而同車之辛○○受有右膝挫傷並瘀腫、頭部外傷並瘀腫等普通傷害，甲○○○則受有下唇裂
    傷約一公分、右臉頰挫傷、右前臂挫傷等普通傷害。詎庚○○於駕駛前開自用小
    客車肇事致乙○○、辛○○及周李素受傷後，竟未留在現場救護傷患或報警處理
    ，反棄車逃逸，至其女友住處（台中市○○路一二一號四樓）藏匿。嗣於同日十
    九時許，在台中市○○區○○路一二一號四樓前，為警據報而當場捕獲，並測得
    庚○○酒後吐氣所含酒精成分為每公升０．八五毫克，已逾每公升０．五五毫克
    之安全駕駛標準，始為警查獲。
二、案經被害人乙○○、辛○○及甲○○○訴由台中市警察局第五分局報告檢察官偵
    查起訴。
    理  由
一、訊據被告庚○○對上開酒醉駕車肇事致告訴人乙○○、辛○○及甲○○○受傷之
    犯罪事實於偵審中固坦承不諱，惟否認有肇事逃逸之犯行，其否認部分辯稱：伊
    當時已喝醉了，怎麼爬出來都不知道，只憑意志力往其女友家睡覺，直到警察來
    找伊才知道發生車禍，且該車子登記在其名下，伊並非要逃逸云云。惟查右揭酒
    醉駕車肇事致人受傷後逃逸之事實，已据告訴人人乙○○、辛○○及周李素分別
    於警訊及偵審中指訴甚詳，並經證人戊○○、丁○○、己○○、丙○○於警訊中
    證陳屬實，復有道路交通事故調查報告表、警員吳榮森職務報告書、測試觀察紀
    錄表、飲酒後吐氣所含酒精濃度測試單、台中市警察局舉發違反道路交通管理事
    件通知單各一件、澄清醫院診斷證明書三紙及照片十二幀附卷可稽。且查，被告
    為警當場捕獲時其吐氣所含酒精成分僅為每公升０．八五毫克，雖有酒醉駕車之
    情事，然尚未達迷醉狀態，參以被告駕車肇事致其車輛翻覆後，尚能從駕駛座爬
    出前往設址在台中市○○區○○路一二一號四樓其女友住處等情以觀，在在足以
    証明被告酒後駕車肇事時，亦尚未完全喪失意識能力，可以認定。又依卷附車損
    照片顯示，告訴人周大鎮所駕駛之ＭＨ－八０一七號自用小客車，車禍受嚴重撞
    擊而凹損，車門裂開，被告所駕駛之小客車則翻覆，顯見兩車撞擊力甚為強大，
    車內乘座人員非死即傷，此為被告於肇事時所能認識，被告豈能諉為不知；另証
    人陳鉅銘於本院審理中証稱：被告先撞到伊的車，被告有下車查看並說多少錢其
    可賠償，就駕車離去等語。另一証人己○○証稱：伊車子在十字路口行駛中，被
    告撞到伊的車子就走了，接著撞到周大鎮的車子，被告車子翻覆就從車子爬出後
    ，說你們要什麼都給你們，伊並阻止被告招計程車離去等語。凡此，益見被告明
    知其駕車肇事之事實。所辯要屬卸責之詞，殊不足取。按汽車駕駛人駕駛汽車肇
    事致人受傷或死亡，應即採取救護或其他必要措施，並向警察機關報告，不得駛
    離或逃逸，道路交通管理處罰條例第六十二條定有明文。本件被告駕駛車輛撞擊
    被害人致其人車倒地，被害人非死即傷，被告當有此認識，其竟未採取救護或其
    他必要措施，並向警察機關報告，是被告肇事逃逸之犯行，堪以認定。再依上開
    酒精濃度測試單所載，被告於肇事同日下午六時十六分許經測試其酒精濃度為每
    公升０．八五毫克。按服用酒類不能安全駕駛動力交通工具之認定，參考德國、
    美國之認定標準，對於酒精濃度呼氣已達每公升○．五五毫克或血液濃度達百分
    之○．一一以上，肇事率為一般正常人之十倍，應認為已達不能安全駕駛之標準
    （法務部八十八年五月十八日八八年度法檢字第一六六九號函參照），被告所測
    得吐氣中所含酒精濃度高達每公升０．八五毫克，猶超過０‧五五ＭＧ／Ｌ甚多
    ，其駕駛車輛之注意能力已因飲酒而較平日為低，並與他車連續擦撞，顯已達不
    能安全駕駛動力交通工具之程度甚明。又按汽車行駛至交岔路口，其行進、轉彎
    ，應遵守燈光號誌或交通警察之指示，遇有交通警察指揮與燈光號誌並用時，以
    交通警察之指揮為準；又汽車行駛時，駕駛人應注意車前狀況，並隨時採取必要
    之安全措施，又飲酒後其吐氣酒精濃度超過每公升○、二五毫克以上者，不得駕
    車，道路交通安全規則第一百零二條第一項第一款、第一百十四條第二款、第九
    十四條第三項分別定有明文。是被告於駕駛時自應注意上述道路交通安全規定，
    而依當時路況又無不能注意之情形，竟疏不注意之，方生車禍，致告訴人乙○○
    受有頭部外傷並裂傷、右前臂挫傷等普通傷害，辛○○受有右膝挫傷並瘀腫、頭
    部外傷並瘀腫等普通傷害，甲○○○則受有下唇裂傷約一公分、右臉頰挫傷、右
    前臂挫傷等普通傷害，其有過失甚明。又告訴人乙○○、辛○○、甲○○○均因
    本案車禍而受有不等之普通傷害已如前述，是其與被告之酒後過失駕駛行為間，
    應有相當因果關係存在，被告上開犯行，均堪認定。
二、核被告所為係犯刑法第一百八十五條之三之公共危險罪、第一百八十五條之四之
    肇事逃逸罪及第二百八十四條第一項前段之過失傷害罪。又被告一過失行為致告
    訴人乙○○、辛○○及甲○○○三人同時受有傷害，應依想像競合犯從一重處斷
    。其所犯前開三罪間，犯意各別，行為互殊，應分論併罰。被告於酒醉後駕車，
    因而致人受傷依法應負刑事責任，所犯過失傷害部分應依道路交通管理處罰條例
    第八十六條第一項加重其刑（按該條項之規定，僅就過失致死及過失傷害罪加重
    其刑，此觀該條例之規定自明，公訴人請就所犯刑法第一百八十五條之四一併加
    重其刑，其法律上見解似有誤會）。爰審酌被告過失程度之輕重、酒後駕車影嚮
    行車安全重大，肇事後又棄被害人於不顧反棄車逃逸，本應從重量刑，惟念被告
    已賠償告訴人部分損害（車損部分尚未與被害人和解）等一切情狀，分別量處如
    主文所示之刑，並定其應執行刑及諭知易科罰金之折算標準，以資懲儆。
據上論斷，應依刑事訴訟法第二百九十九條第一項前段，刑法第一百八十五條之三、
第一百八十五條之四、第二百八十四條第一項前段、第五十五條、第五十一條第五款
、第四十一條第一項、第二項、道路交通管理處罰條例第八十六條第一項、罰金罰鍰
提高標準條例第一條前段、第二條，判決如主文。
中      華      民      國    九十一    年      四     月     十八     日
                                 臺灣臺中地方法院交通法庭
                                          法  官  許金樹
右正本證明與原本無異。
如不服本判決，應於判決送達後十日內，向本院提出上訴狀。
                                          書記官
中      華      民      國    九十一    年      四      月     十八     日
附錄論罪科刑法條：
刑法第一百八十五條之三：服用毒品、麻醉藥品、酒類或其他相類之物，不能安全駕
駛動力交通工具而駕駛者，處一年以下有期徒刑、拘役或三萬元以下罰金。
刑法第一百八十五條之四：駕駛動力交通工具肇事，致人死傷而逃逸者，處六月以上
五年以下有期徒刑。
刑法第二百八十四條第一項
因過失傷害人者，處六月以下有期徒刑、拘役或五百元以下罰金，致重傷
者，處一年以下有期徒 刑、拘役或五百元以下罰金。
